臺灣基隆地方法院刑事判決　　　　　　　100年度訴字第308號
公　訴　人　臺灣基隆地方法院檢察署檢察官
被　　　告　陳明逢
指定辯護人　林月雪律師
上列被告因違反毒品危害防制條例案件，經檢察官提起公訴（10
0 年度偵字第1587號、第1709號、第1805號），本院判決如下：
    主  文
陳明逢犯如附表編號1至編號9罪名欄所示之罪，均累犯，各處如
附表編號1至編號9宣告欄所示之主刑及從刑。應執行有期徒刑伍
年陸月，扣案之0000000000 號行動電話壹具（內含SIM卡壹張）
沒收之；未扣案之販賣第一級毒品所得新臺幣捌仟元沒收之，如
全部或一部不能沒收時，以其財產抵償之。
    事  實
一、陳明逢前因施用毒品案件，經觀察、勒戒後，因認無繼續施
    用毒品之傾向，於民國92年4 月24日執行完畢釋放，並經臺
    灣基隆地方法院檢察署檢察官以92年度毒偵字第309 號不起
    訴處分；復因於觀察、勒戒執行完畢釋放後5 年內施用第一
    級毒品案件，經同上署檢察官以95年度毒偵字第561 號提起
    公訴，本院以95年度訴字第226號判處有期徒刑8月確定，於
    96年2 月19日因縮刑期滿執行完畢，於翌（20日）日出監。
    其另因肇事逃逸案件，經臺灣板橋地方法院以97年度交訴字
    第102號判處有期徒刑4月確定；又因施用第一級毒品案件，
    經本院以97年度訴字第718號判決判處有期徒刑9月確定，並
    由臺灣板橋地方法院就上開97年度交訴字第102 號及97年度
    訴字第718 號判決所科之刑，以97年度聲字第5406號裁定合
    併定其應執行有期徒刑1年確定，於97年8月28日入監，98年
    8月7日縮刑期滿執行完畢，於翌（8 日）日出監。
二、詎陳明逢猶不知悔改，明知海洛因係毒品危害防制條例第2
    條第1項第1款所列管之第一級毒品，不得擅自販賣、轉讓或
    持有，竟基於意圖販賣第一級毒品營利之犯意，於附表編號
    1至編號9所示之時地，以其所有之門號0000000000號行動電
    話（內含SIM卡1張）1 具【陳明逢之母親陳美能申辦後贈與
    陳明逢所有持用】，作為販賣第一級毒品海洛因之聯絡工具
    ，而於附表編號1至編號9所示之時間、地點、方法、價格、
    金額、數量，先後販賣海洛因予謝國雄（附表編號1、4、5
    、6 所示）、翁關華（附表編號2、7所示）、陳志誠（附表
    編號3、8、9 所示），並取得如附表編號1至編號9所示販賣
    毒品所得之現金。嗣經警依法實施通訊監察，於100年4月7
    日，前往新北市○○區○○路10號2 樓住處，經其同意搜索
    ，並扣得上開門號0000000000號行動電話（內含SIM卡1 張）
    1 具，始悉上情。嗣經陳明逢主動告知警方，上開毒品上游
    販賣者係伊向綽號「阿宏」成年人即高李煌購入，之後，由
    伊分裝販賣予謝國雄、翁關華、陳志誠，並經警依其提供資
    料而查獲高李煌，且另案移送高李煌販賣第一級毒品海洛因
    案件予臺灣基隆地方法院檢察署檢察官偵查中，始悉全案毒
    品上下游購入轉販賣始末過程。
三、案經基隆市警察局移送臺灣基隆地方法院檢察署檢察官偵查
    起訴。
    理  由
壹、證據能力部分：查本院認定事實所引用之下列證據資料（包
    含供述證據、文書證據等），並無證據證明係公務員違背法
    定程序所取得。又被告及其辯護人、檢察官於本院審判期日
    中對本院所提示之被告以外之人審判外之供述，包括供述證
    據、文書證據等證據，就證據能力均未表示爭執，而迄至言
    詞辯論終結前亦未再聲明異議，經核亦無顯有不可信之情況
    與不得作為證據之情形，本院審酌上開證據資料製作時之情
    況，尚無違法不當及證明力明顯過低之瑕疵，認為以之作為
    證據應屬適當，是依刑事訴訟法第159 條至第159條之5規定
    ，本院所引用之供述證據及文書證據等，如下揭所示均有證
    據能力，合先敘明。
貳、實體部分：
一、上開如附表編號1至編號9所示之時間、地點、方法、價格、
    金額、數量，先後販賣第一級毒品海洛因予謝國雄（附表編
    號1、4、5、6所示）、翁關華（附表編號2、7所示）、陳志
    誠（附表編號3、8、9 所示）之事實，業據被告陳明逢於警
    詢、偵訊、本院準備程序及審判時均坦承不諱（見臺灣基隆
    地方法院檢察署100年度毒偵字第1587號卷第2至5頁、第14
    至16頁；100 年度毒偵字第1805號卷第4至5頁、第53至54頁
    ；本院卷第12頁），核與買毒人即證人謝國雄、翁關華、陳
    志誠於各警詢、偵訊時所證述之情節均大致相符（見同上署
    100 年度毒偵字第1587號卷第26至29頁、第36至39頁反面、
    第79至81頁、第83至86頁；100年度毒偵字第1805號卷第8至
    9頁反面、第43至44頁），並有手機照片1張（陳明逢）（門
    號：0000000000、序號：00000000000000）、監聽通話譯文
    （陳明逢）、基隆市警察局刑警大隊搜索扣押筆錄、扣押物
    品目錄表、自願受搜索同意書、手機照片1張（翁關華）（
    門號：0 000000000、序號：35936 6/03/215266/4）、指認
    犯罪嫌疑人紀錄表（翁關華）、手機照片1 張（謝國雄）（
    門號：000 0000000、序號：000000000000000）、指認犯罪
    嫌疑人紀錄表（謝國雄）【見同上署100年度毒偵字第1587
    號卷，第7 至12頁、第20至24頁、第30至33頁、第40至44頁
    及監聽通話譯文（陳志誠）、指認犯罪嫌疑人紀錄表（陳志
    誠）【見同上署100年度偵字第1805號卷，第6至7頁、第11
    至13頁、第39至40頁、第49至50頁】，本院卷附之基隆市警
    察局100年5月19日函、基隆監獄100年5月18日函、行動電話
    登記名義人資料、雙向通聯紀錄、基隆市警察局100年6月20
    日刑事案件移送書及其附件（犯嫌高李煌即本案毒品來源上
    游）、基隆市警察局100年7月14日刑事案件移送書及其附件
    （犯嫌高李煌即本案毒品來源上游）【見本院卷，第61頁、
    第68頁、第71頁、第94至138頁、第162頁至191頁、第213頁
    至236頁、第256頁至263頁】，並扣得被告所有之門號00000
    00000號行動電話1具（內含SIM卡1張）在案可徵。又被告主
    動告知警方，上開毒品上游販賣者係伊向綽號「阿宏」成年
    人即高李煌購入，經警依其提供資料而查獲高李煌，且另案
    移送高李煌販賣第一級毒品海洛因案件予臺灣基隆地方法院
    檢察署檢察官偵查中，始悉全案毒品上下游購入轉販賣始末
    過程之事實，業據本案承辦員警即證人賴家強、魏明德於本
    院100 年5月30日、6月27日審判時之證述、證人賴家強於本
    院100年8月11日審判時之證述情節，核與證人高李煌於100
    年6 月16日警詢之證述情節相符（見本院卷第216至218頁反
    面），亦為被告所是認，並有上開本院審判筆錄、證人高李
    煌100年6月16日警詢筆錄、基隆市警察局100年6月20日刑事
    案件移送書及其附件（犯嫌高李煌即本案毒品來源上游）、
    基隆市警察局100年7月14日刑事案件移送書及其附件（犯嫌
    高李煌即本案毒品來源上游）【見本院卷，第213頁至236頁
    、第256頁至263頁】，因此，上開警方移送書所載3 次之犯
    嫌高李煌之警詢及監聽通話譯文表可證明被告向高李煌聯絡
    購買海洛因3次時間就是100年1月22日、2月12日、2月13 日
    這3次（見本院100年6月27日審判筆錄第2頁），且被告於10
    0年1月14日晚上17時15分13秒許，以其持用之0000000000門
    號手機撥打高李煌持用之0000000000門號手機，有電話通聯
    記錄在卷可佐，復酌上開監聽譯文內載登記名義人是趙志成
    部分，實際上手機的使用人是高李煌，由此可知，被告所辯
    其所販賣毒品來源全部確實由高李煌處購入，與事實、經驗
    法則相符，應屬可採。綜上，被告自白上開全部犯行與事實
    、經驗法則相符，洵堪採信，而本件事證明確，其上開各次
    犯行，應堪認定。
二、論罪科刑
  (一)查海洛因係毒品危害防制條例第2 條第2項第1款所列管之第
    一級毒品，是核被告陳明逢如附表編號1至9所為，均係犯毒
    品危害防制條例第4條第1項之販賣第一級毒品罪。其販賣如
    附表編號1至9所示第一級毒品海洛因，而如附表編號1至9所
    示持有第一級毒品海洛因之低度行為，均應為各販賣之高度
    行為所吸收，俱不另論罪。
  (二)被告所為9 次販賣第一級毒品之行為，犯意各別，行為互殊
    ，應分論併罰。
  (三)被告有上開前案紀錄暨科刑執行情形，有臺灣高等法院被告
    前案紀錄表1份在卷足憑，其受有期徒刑執行完畢後，5年以
    內故意再犯本件有期徒刑以上之罪，為累犯，應依刑法第47
    條第1 項規定加重其刑；惟被告所犯販賣第一級毒品之法定
    刑為死刑、無期徒刑，依法自不得加重，併予敘明。
  (四)毒品危害防制條例第17條第1項、第2項減刑規定之適用
  1.按毒品危害防制條例第17條規定「（第1 項）犯第4條至第8
    條、第10條或第11條之罪，供出毒品來源，因而查獲其他正
    犯或共犯者，減輕或免除其刑；（第2 項）犯第4條至第8條
    之罪於偵查及審判中均自白者，減輕其刑」，是被告如犯毒
    品危害防制條例第4條至第8條之罪，於偵查及審判中均自白
    者，應適用上開規定減輕其刑。次按毒品危害防制條例第17
    條第2 項規定：「犯第4條至第8條之罪於偵查及審判中均自
    白者，減輕其刑。」係為鼓勵是類犯罪行為人悔過、自白，
    並期訴訟經濟、節約司法資源而設。
  2.查被告陳明逢為警查獲後，於100 年4月7日警詢及偵查時供
    出毒品來源為綽號「阿宏」之高李煌，並供稱：毒品我都是
    到新北市汐止區向綽號阿宏男子購得，他真實姓名我不知道
    ，聯絡電話為0000000000、0000000000，住在汐止區國泰醫
    院附近社區；我販賣的海洛因是向汐止一個叫「阿宏」的人
    買的，我不知道他真實姓名，我有請警察我調他在監所的資
    料，他是和我在98年同時在監所的，後來我是出獄後才經由
    朋友介紹認識的。我差不多是以5000元買4分之1錢的海洛因
    還要再多一點，我以大概的數量賣出。1000元的海洛因量大
    概是4分之1錢的9分之1等語（見同上署100年度偵字第1587
    號卷第5頁、第15頁），其又迭於100年6月1日、7月5日警詢
    時供述綦詳（見本院卷第207至209頁反面、第213至214頁）
    ；嗣警方據其提供資料偵辦，並循線查獲高李煌涉嫌販賣海
    洛因予被告，業經移送臺灣基隆地方法院檢察署檢察官偵查
    後，移送臺灣士林地方法院檢察署檢察官偵辦等情，核與證
    人賴家強於本院100年6月27日審判時具結證稱：「（問：本
    件檢察官起訴書有記載被告陳明逢販賣第一級毒品海洛因之
    犯行，哪些可以核對出來是他有供出上手而查獲？）被告與
    高李煌聯絡購買海洛因三次就是移送書所載之這三次，時間
    就是100年1月22日、2月12日、2月13日這三次」等語（見本
    院卷第240至至241頁），續於本院100年8月11日審理時具結
    證稱：「（問：監聽譯文內容載被告上手趙志成部分實際上
    手機的使用人是否為高李煌？）是，登記名義人是趙志成，
    使用人為高明煌」、「（問：本件被告販賣海洛因共9 次，
    其毒品上手是否均已移送？）是的」等語之證述情節均大致
    相符（見本院卷第283頁），並有基隆市警察局100年5月19
    日基警刑大偵二字第1000013215號函（見本院卷第68頁）、
    通訊監察譯文1 紙（見本院卷第70頁正反面）、法務部矯正
    署基隆監獄100年5月18日基監戒字第1000800110號函暨附件
    （見本院卷第71至93頁反面）、0000000000行動電話登記名
    義人資料暨雙向通聯紀錄1 份（見本院卷第162至191頁）、
    高李煌臺灣高等法院在監在押全國紀錄表1紙（見本院卷第1
    93頁正反面、臺灣高等法院共犯高李煌前案紀錄表1 份（見
    本院卷第195至206頁）、交易地點照片2 張暨指認犯罪嫌疑
    人紀錄表1 份（見本院卷第211頁至212頁）、基隆市警察局
    刑事案件移送書2份（見本院卷第213至214頁、第256頁）、
    通訊監察譯文1紙（見本院卷第223至224頁）、本院100 年
    聲監字第000026號通訊監察書暨電話附表共2 紙（見本院卷
    第229至230頁）在卷可稽，足證本件被告所犯上開販賣第一
    級毒品之罪，供出毒品來源，因而查獲其他正犯犯或共犯者
    即高李煌，職是，本件被告應有適用毒品危害防制條例第17
    條第1項之規定，減輕其刑，洵堪認定。
  3.又查，被告陳明逢於警詢、偵訊及本院審理時已就附表編號
    1 至9等犯行自白（見100年度毒偵字第1587號卷第3至5頁、
    第14至16頁；100年度毒偵字第1805號卷第4至5頁、第53至
    54頁；本院卷第12頁），核與本案承辦員警即證人賴家強、
    魏明德於本院100年5月30日、6月27日審判時之證述、證人
    賴家強於本院100 年8月11日審判時之證述情節大致符合，
    並有被告上開警詢、偵訊及本院審理筆錄在卷可佐。職是，
    本件被告應有適用毒品危害防制條例第17條第2項之規定，
    減輕其刑，洵堪認定。
  4.再被告應各有適用毒品危害防制條例第17條第1項、第2項規
    定，遞減輕其刑，因此，本案被告所犯毒品危害防制條例第
    4條第1項之法定本刑為「死刑」者，減為無期徒刑（刑法第
    64條第2 項）；其法定本刑為「無期徒刑」者，減為20年以
    下15年以上有期徒刑（刑法第65條第2項）；20年以下15 年
    以上有期徒刑者，減為10年以下7年6月以上有期徒刑（刑法
    第66條）；至其法定本刑為「併科罰金」之部分，則就其最
    高度及最低度同減之（刑法第66條、第67條），並應依法先
    加而後減之。
  (五)又按刑之量定，為求個案裁判之妥當性，法律固賦予法院裁
    量權，惟此項裁量權之行使，除應依刑法第57條規定，審酌
    行為人及其行為等一切情狀，為整體之評價，並應顧及比例
    原則，俾使罪刑均衡，輕重得宜，以契合社會之法律感情。
    又刑法第59條規定犯罪之情狀可憫恕者，得酌量減輕其刑，
    其所謂「犯罪之情狀」，與同法第57條規定科刑時應審酌之
    一切情狀，並非有截然不同之領域，於裁判上酌減其刑時，
    應就犯罪一切情狀（包括第57條所列舉之10款事項），予以
    全盤考量，審酌其犯罪有無可憫恕之事由（即有無特殊之原
    因與環境，在客觀上足以引起一般同情，以及宣告法定低度
    刑，是否猶嫌過重等等），以為判斷（最高法院95年度臺上
    字第6157號判決意旨參照）。而毒品危害防制條例就販賣毒
    品所設之法定刑度，均遠較其它犯罪為重，然同為販賣毒品
    者，其原因動機不一，犯罪情節未必盡同，或有大盤毒梟者
    ，亦有中、小盤之分，甚或僅止於吸毒者友儕間為求互通有
    無之有償交付，是其態樣顯非可一概而論，即其販賣行為所
    造成危害社會之程度亦非可等量齊觀，故倘依其情狀處以相
    當之有期徒刑，即足以懲儆，並可達防衛社會之目的者，自
    非不可依客觀之犯行與主觀之惡性二者加以考量其情狀，是
    否有可憫恕之處，適用刑法第59條之規定酌量減輕其刑，期
    使個案裁判之量刑，能斟酌至當，符合比例原則（最高法院
    97年度臺上字第2652號判決意旨可參）。查本件被告販賣第
    一級毒品海洛因之次數雖有9次，但對象僅有3人而己，且每
    次販賣毒品數量甚微，獲利不多詳如附表編號1至9所示，其
    所為均係小額交易，其惡性顯然遠不如大量走私進口或長期
    販賣毒品之「大盤」、「中盤」毒梟，對於他人及國家社會
    侵害之程度非屬重大，且被告並無販賣毒品前科（被告雖有
    施用毒品之前案紀錄，然查無販賣、意圖販賣而持有等相類
    素行），對重典之認識不夠深切，且其本案所涉各次販賣第
    一級毒品海洛因之數量均屬輕微，被告從中所圖得之利益亦
    非至鉅，此與販賣毒品之數量動輒達數公斤以上之嚴重危害
    社會治安情形不同，尤以本案販賣第一級毒品海洛因之情節
    ，尚屬吸毒友儕彼此間互供有無之零星交易，其惡性顯與大
    量走私進口或長期販賣毒品之所謂「大盤」或「中盤」毒販
    有間，是倘不論其情節輕重，而一律就被告本案之所犯，論
    處販賣第一級毒品罪之法定本刑「死刑」或「無期徒刑」，
    衡情均屬猶嫌過重，並有傷人民對法律之情感，即就全部犯
    罪情節觀之，猶屬法重而情輕，是自客觀以言，即尚有可憫
    恕之處，是就其所犯開各毒品危害防制條例第4條第1項之販
    賣第一級毒品罪，爰均依刑法第59條之規定再遞減輕其刑。
  (六)爰審酌被告如附表編號1至編號9所示販賣第一級毒品海洛因
    ，使人沉迷毒癮而無法自拔，輕則戕害施用者之身心健康，
    重則引發各種犯罪，而為社會治安敗壞之源頭，對於社會平
    和秩序實有相當程度之危害，兼衡量渠犯罪之動機、目的、
    手段平和、本案販賣之次數、數量、所得，渠等智識程度、
    販賣毒品數量、獲利均不高，所犯對社會危害程度尚非重大
    ，而被告於警詢、偵查、本院準備程序及審判時均坦承犯行
    ，已知悔悟，態度尚佳，且被告主動告知警方，上開毒品上
    游販賣者係伊向綽號「阿宏」成年人即高李煌購入，之後，
    由伊分裝販賣予謝國雄、翁關華、陳志誠，並經警依其提供
    資料而查獲高李煌，且另案移送高李煌販賣第一級毒品海洛
    因案件予臺灣基隆地方法院檢察署檢察官偵查中，始悉全案
    毒品上下游購入轉販賣始末過程，而其所獲微薄利益，應係
    毒品交易之下游，其惡性顯然遠不如大量走私進口或長期販
    賣毒品之「大盤」、「中盤」毒梟，且被告於警詢、偵查、
    本院準備程序及審判時均坦承犯行，並有悔改之意，態度尚
    佳等一切情狀，爰分別量處如附表編號1至編號9罪名欄所示
    之罪，各處如附表編號1至編號9宣告欄所示之主刑及從刑，
    以期相當。第按販賣毒品犯罪雖係社會治安敗壞之源頭，對
    於社會平和秩序容有相當程度之危害，然其實係有賴於買受
    者之自願配合，即其實乃需要相對人協力始得完成之犯罪；
    換言之，就令基於「防範未然」之美意而予立法嚴罰，然考
    量其法益侵害之情節，於「定應執行刑」之際，亦應依罪刑
    相當原則而為比例加重，否則，行為人前、後多次販毒之總
    體刑罰重度，恐將遠遠超越其前、後多次販毒之整體行為責
    任，而悖離罪刑相當之原則。基此，本院考量被告所涉之本
    案販賣毒品次數雖合計有9 次，而被告於警詢、偵查、本院
    準備程序及審判時均坦承犯行，已知悔悟，態度尚佳，且其
    間所涉之相對人即予以協力之買受者僅止證人謝國雄（附表
    編號1、4、5、6所示）、翁關華（附表編號2、7所示）、陳
    志誠等3 人，即自客觀以言，被告販賣毒品所造成之危害，
    尚非可與「販賣毒品予多數不同買受者」之情節等量齊觀，
    復酌，被告係因職災右手掌切除造成肢障，因而造成家庭、
    事業不順，才誤入歧途，且因工作不小心造成右手掌受傷切
    除，導致被告成為一個肢障人士，事後尋找工作不易，被告
    因而鬱鬱寡歡，又與妻離婚，2 名子女由被告撫養，接連受
    到打擊失志，以施用毒品麻醉自己，而誤入歧途，猶如陷入
    泥淖，不可自拔，致誤罹重典，爾今後悔莫及，被告業已坦
    承犯行，被告為了施用毒品始販賣毒品，其惡性與犯罪情節
    核與大毒梟有重大差異，並有被告肢障照片2 張在卷可佐（
    見本院卷第292之1頁），是其遽處以販賣毒品罪之法定本刑
    死刑或無期徒刑，誠屬情輕法重，過於嚴苛，有傷人民對法
    律之情感，其犯罪情狀，顯有可憫恕之情況，科以最低度刑
    ，仍嫌過重，爰依刑法第59條規定，再減輕其刑，並定其應
    執行刑如主文之所示，俾期兼顧被告行為之懲儆及防衛社會
    之刑罰目的。
三、沒收部分：
  (一)按毒品危害防制條例第19條第1項規定，犯販賣毒品之罪者
    ，其供犯罪所用或因犯罪所得之財物，均沒收之，係採義務
    沒收主義。故販賣毒品所得之對價，不問其中成本若干，利
    潤多少，均應全部諭知沒收。查本案被告如附表編號1至編
    號9所示販賣第一級毒品海洛因之販賣毒品犯行所得之對價
    已全數完全取得，此據被告警詢、偵訊、審理時均之供述綦
    詳明確，核與證人謝國雄（附表編號1、4、5、6所示）、翁
    關華（附表編號2、7所示）、陳志誠等3 人於警詢時證述情
    節大致相符，是被告供述，應堪採信，其已取得販賣毒品所
    得之部分，均應依各該次販賣毒品犯行所得購毒款合計新臺
    幣8 千元均應諭知宣告沒收，如全部或一部不能沒收時，以
    其財產抵償之。
  (二)按毒品危害防制條例第19條第1 項有關沒收之規定，係刑法
    第38條第1項第2款、第3 項之特別規定，採義務沒收主義。
    查，被告於本院100年8月11日審判時供述：「【（對於扣案
    手機1支（含門號0000000000ＳＩＭ卡1張）證物，有何意見
    ？（提示）】手機及ＳＩＭ卡都是我所有的，都是購毒者以
    這支手機與我聯絡的，這支手機是本案9 次販賣毒品所用」
    等語明確（見本院卷第284 頁），並有台灣大哥大資料查詢
    表1紙在卷可稽（見本院卷第95頁），職是，本件門號00000
    00000號行動電話（內含SIM卡1張）1具，係被告母親陳美能
    申辦後贈與陳明逢所有持用，供本案9 次販賣毒品所用無訛
    ，應依毒品危害防制條例第19條第1項規定沒收之。
據上論斷，應依刑事訴訟法第299條第1項前段，毒品危害防制條
例第4條第1項、第17條第1項、第2項、第19條第1項，刑法第11
條、第47條第1 項、第59條、第51條第5款，判決如主文。
本案經檢察官曾淑婷到庭執行職務。
中    華    民    國     100    年    8    月    31   日
                  刑事第四庭審判長法  官   鄭景文
                                  法  官   陳賢德
                                  法  官   施添寶
以上正本證明與原本無異。
如不服本判決應於收受本判決後10日內向本院提出上訴書狀，並
應敘述具體理由，如未敘述上訴理由者，應於上訴期間屆滿後20
日內補提理由書狀於本院（均須按他造當事人之人數附繕本）「
切勿逕送上級法院」。告訴人或被害人如對於本判決不服者，應
具備理由請求檢察官上訴，其上訴期間之計算係以檢察官收受判
決正本之日期為準。
中    華    民    國     100    年    9    月    6   日
                                  書記官   施鴻均
附錄本案論罪科刑法條全文：
毒品危害防制條例第4條第1項
製造、運輸、販賣第一級毒品者，處死刑或無期徒刑；處無期徒
刑者，得併科新臺幣 2 千萬元以下罰金。
附表：
┌─┬────┬────┬────────────┬─────┬────────────────┐
│編│交易時間│交易毒品│交易對象、手法及聯絡方式│ 毒品價錢 │     罪  名  及  宣  告  刑     │
│號│        │地點    │                        │（新台幣）│                                │
├─┼────┼────┼────────────┼─────┼────────────────┤
│１│100年1月│基隆市信│謝國雄（綽號國隆）於100 │海洛因800 │陳明逢販賣第一級毒品，處有期徒刑│
│  │21日上午│義區信二│年1月21日10時32分17秒、1│元        │年拾壹月，扣案之0000000000號行│
│  │11時12分│路署立基│1時2分31秒，以00000000、│          │動電話壹具（內含SIM 卡壹張）沒收│
│  │許      │隆醫院馬│00000000公共電話與陳明逢│          │之、未扣案之販賣第一級毒品所得新│
│  │        │路邊    │0000000000門號通話，聯絡│          │臺幣捌佰元沒收之，如全部或一部不│
│  │        │        │確認以800 元向陳明逢購買│          │能沒收時，以其財產抵償之。      │
│  │        │        │海洛因後，相約於署立基隆│          │                                │
│  │        │        │醫院馬路邊，並於通話後5 │          │                                │
│  │        │        │至10分鐘，由陳明逢至上開│          │                                │
│  │        │        │地點將不詳數量之海洛因交│          │                                │
│  │        │        │予謝國雄，並實際收取交易│          │                                │
│  │        │        │款項800元。             │          │                                │
│  │        │        │（見100 年度偵字第1587號│          │                                │
│  │        │        │卷第10頁監聽譯文）      │          │                                │
├─┼────┼────┼────────────┼─────┼────────────────┤
│２│100年1月│基隆市中│翁關華於100年1月27日13時│海洛因600 │陳明逢販賣第一級毒品，處有期徒刑│
│  │27日下午│山區中山│40分35秒以0000000000門號│元        │年拾壹月，扣案之0000000000號行│
│  │2時9分32│一路西14│與陳明逢0000000000門號通│          │動電話壹具（內含SIM 卡壹張）沒收│
│  │秒許    │碼頭馬路│話，聯絡確認以600 元向陳│          │之、未扣案之販賣第一級毒品所得新│
│  │（起訴書│邊      │明逢購買海洛因後，相約於│          │臺幣陸佰元沒收之，如全部或一部不│
│  │誤載為15│        │基隆市中山區○○○路西14│          │能沒收時，以其財產抵償之。      │
│  │分許）  │        │碼頭馬路邊，由陳明逢將不│          │                                │
│  │        │        │詳數量之海洛因交予翁關華│          │                                │
│  │        │        │，並實際收取交易款項600 │          │                                │
│  │        │        │元。                    │          │                                │
│  │        │        │（見100 年度偵字第1587號│          │                                │
│  │        │        │卷第31頁正反面監聽譯文）│          │                                │
├─┼────┼────┼────────────┼─────┼────────────────┤
│３│100年2月│新北市瑞│陳志誠於100年2月3日19時5│海洛因1000│陳明逢販賣第一級毒品，處有期徒刑│
│  │3日晚上9│芳區瑞芳│4分11秒、20時52分59秒、2│元        │年拾壹月，扣案之0000000000號行│
│  │時19分許│火車站前│1時9分26秒以0000000000門│          │動電話壹具（內含SIM 卡壹張）沒收│
│  │        │        │號與陳明逢0000000000門號│          │之、未扣案之販賣第一級毒品所得新│
│  │        │        │通話，聯絡確認以1000元向│          │臺幣壹仟元沒收之，如全部或一部不│
│  │        │        │陳明逢購買海洛因後，相約│          │能沒收時，以其財產抵償之。      │
│  │        │        │於基隆市中山區○○○路西│          │                                │
│  │        │        │14碼頭馬路邊，由陳明逢將│          │                                │
│  │        │        │不詳數量之海洛因交予陳志│          │                                │
│  │        │        │誠，並實際收取交易款項60│          │                                │
│  │        │        │0元。                   │          │                                │
│  │        │        │（見100 年度偵字第1805號│          │                                │
│  │        │        │卷第6頁監聽譯文）       │          │                                │
├─┼────┼────┼────────────┼─────┼────────────────┤
│４│100年2月│基隆市信│謝國雄（綽號國隆）於100 │海洛因1000│陳明逢販賣第一級毒品，處有期徒刑│
│  │6日下午1│義區培德│年2月6日13時32分07秒以09│元        │年拾壹月，扣案之0000000000號行│
│  │時42分許│路培德高│00000000門號與陳明逢0983│（起訴書誤│動電話壹具（內含SIM 卡壹張）沒收│
│  │（起訴書│職馬路邊│432413門號通話，聯絡確認│載為不詳）│之、未扣案之販賣第一級毒品所得新│
│  │誤載為32│（起訴書│以1000元向陳明逢購買海洛│          │臺幣壹仟元沒收之，如全部或一部不│
│  │分）    │誤載為署│因後，相約於培德高職馬路│          │能沒收時，以其財產抵償之。      │
│  │        │立基隆醫│邊，並於通話後10至15分鐘│          │                                │
│  │        │院）    │，由陳明逢至上開地點將不│          │                                │
│  │        │        │詳數量之海洛因交予謝國雄│          │                                │
│  │        │        │，並實際收取交易款項1000│          │                                │
│  │        │        │元。                    │          │                                │
│  │        │        │（見100 年度偵字第1587號│          │                                │
│  │        │        │卷第11頁監聽譯文）      │          │                                │
├─┼────┼────┼────────────┼─────┼────────────────┤
│５│100年2月│基隆市信│謝國雄（綽號國隆）於100 │海洛因1000│陳明逢販賣第一級毒品，處有期徒刑│
│  │7日下午3│義區培德│年2月7日14時45分17秒、46│元        │年拾壹月，扣案之0000000000號行│
│  │時10分許│路培德高│分59秒、55分17秒，以0916│          │動電話壹具（內含SIM 卡壹張）沒收│
│  │        │職馬路邊│335300門號與陳明逢098343│          │之、未扣案之販賣第一級毒品所得新│
│  │        │        │2413門號通話，聯絡確認以│          │臺幣壹仟元沒收之，如全部或一部不│
│  │        │        │1000元向陳明逢購買海洛因│          │能沒收時，以其財產抵償之。      │
│  │        │        │後，相約於培德高職馬路邊│          │                                │
│  │        │        │，由陳明逢將不詳數量之海│          │                                │
│  │        │        │洛因交予謝國雄，並實際收│          │                                │
│  │        │        │取交易款項1000元。      │          │                                │
│  │        │        │（見100 年度偵字第1587號│          │                                │
│  │        │        │卷第11頁正反面監聽譯文）│          │                                │
├─┼────┼────┼────────────┼─────┼────────────────┤
│６│100年2月│基隆市文│謝國雄（綽號國隆）於100 │海洛因1000│陳明逢販賣第一級毒品，處有期徒刑│
│  │7日晚上7│化中心正│年2月7日19時43分52秒，以│元        │年拾壹月，扣案之0000000000號行│
│  │時58分許│門口    │0000000000門號與陳明逢09│          │動電話壹具（內含SIM 卡壹張）沒收│
│  │        │        │00000000門號通話，聯絡確│          │之、未扣案之販賣第一級毒品所得新│
│  │        │        │認以1000元向陳明逢購買海│          │臺幣壹仟元沒收之，如全部或一部不│
│  │        │        │洛因後，相約於基隆市文化│          │能沒收時，以其財產抵償之。      │
│  │        │        │中心，由陳明逢將不詳數量│          │                                │
│  │        │        │之海洛因交予謝國雄，並實│          │                                │
│  │        │        │際收取交易款項1000元。  │          │                                │
│  │        │        │（見100 年度偵字第1587號│          │                                │
│  │        │        │卷第11頁正反面監聽譯文）│          │                                │
├─┼────┼────┼────────────┼─────┼────────────────┤
│７│100年2月│基隆市仁│翁關華於100年2月8日16時1│海洛因500 │陳明逢販賣第一級毒品，處有期徒刑│
│  │8日下午4│愛區愛五│2分52秒及31分16秒，以091│元        │年拾壹月，扣案之0000000000號行│
│  │時41分許│路與仁二│0000000門號與陳明逢09834│          │動電話壹具（內含SIM 卡壹張）沒收│
│  │        │路口    │32413 門號通話，聯絡確認│          │之、未扣案之販賣第一級毒品所得新│
│  │        │        │以500元向陳明逢購買海洛 │          │臺幣伍佰元沒收之，如全部或一部不│
│  │        │        │因後，相約於愛五路與仁二│          │能沒收時，以其財產抵償之。      │
│  │        │        │路口，由陳明逢將不詳數量│          │                                │
│  │        │        │之海洛因交予翁關華，並實│          │                                │
│  │        │        │際收取交易款項500元。   │          │                                │
│  │        │        │（見100 年度偵字第1805號│          │                                │
│  │        │        │卷第6頁監聽譯文）       │          │                                │
├─┼────┼────┼────────────┼─────┼────────────────┤
│８│100年2月│新北市瑞│陳志誠於100年2月10日9 時│海洛因1500│陳明逢販賣第一級毒品，處有期徒刑│
│  │10日上午│芳區瑞芳│27分48秒、37分7 秒、10時│元        │年拾壹月，扣案之0000000000號行│
│  │11時47分│火車站前│57分42秒，以0000000000門│          │動電話壹具（內含SIM 卡壹張）沒收│
│  │許      │        │號與陳明逢0000000000門號│          │之、未扣案之販賣第一級毒品所得新│
│  │（起訴書│        │通話，聯絡確認以1500元向│          │臺幣壹仟伍佰元沒收之，如全部或一│
│  │誤載為7 │        │陳明逢購買海洛因後，相約│          │部不能沒收時，以其財產抵償之。  │
│  │分）    │        │於新北市瑞芳區瑞芳火車站│          │                                │
│  │        │        │前，由陳明逢至上開地點將│          │                                │
│  │        │        │2 小包海洛因交予陳志誠，│          │                                │
│  │        │        │並實際收取交易款項1500元│          │                                │
│  │        │        │。                      │          │                                │
│  │        │        │（見100 年度偵字第1805號│          │                                │
│  │        │        │卷第6頁反面監聽譯文）   │          │                                │
├─┼────┼────┼────────────┼─────┼────────────────┤
│９│100年2月│基隆市暖│陳志誠於100年2月20日12時│海洛因600 │陳明逢販賣第一級毒品，處有期徒刑│
│  │20日下午│暖區源遠│59分12秒、13時00分35秒，│元        │年拾壹月，扣案之0000000000號行│
│  │1時10分 │路礦工醫│以0000000000門號與陳明逢│          │動電話壹具（內含SIM 卡壹張）沒收│
│  │許      │院      │0000000000門號通話，聯絡│          │之、未扣案之販賣第一級毒品所得新│
│  │        │        │確認以1500元向陳明逢購買│          │臺幣陸佰元沒收之，如全部或一部不│
│  │        │        │海洛因後，相約於基隆市礦│          │能沒收時，以其財產抵償之。      │
│  │        │        │工醫院，並於通話後10分鐘│          │                                │
│  │        │        │，由陳明逢至上開地點將1 │          │                                │
│  │        │        │小包海洛因交予陳志誠，並│          │                                │
│  │        │        │實際收取交易款項600元。 │          │                                │
│  │        │        │（見100 年度偵字第1805號│          │                                │
│  │        │        │卷第6頁反面至第7頁監聽譯│          │                                │
│  │        │        │文）                    │          │                                │
└─┴────┴────┴────────────┴─────┴────────────────┘